【裁判字號】    98,消債更,13
【裁判日期】    980227
【裁判案由】    更生事件
【裁判全文】
臺灣臺北地方法院民事裁定            98年度消債更字第13號
聲  請  人
即債務人    甲○○
代  理  人  謝志明律師
上列當事人聲請消費者債務清理事件，本院裁定如下：
    主  文
債務人甲○○自中華民國九十八年三月三日上午十二時起開始更
生程序。
命司法事務官進行本件更生程序。
    理  由
一、按法院開始更生程序之裁定，應載明其年、月、日、時，並
    即時發生效力。次按法院裁定開始更生或清算程序後，得命
    司法事務官進行更生或清算程序，必要時得選任律師、會計
    師或其他適當之自然人或法人一人為監督人或管理人，消費
    者債務清理條例第45條第1項、第16條第1項分別定有明文。
二、本件債務人主張：其前向國泰世華商業銀行股份有限公司、
    美商花旗銀行股份有限公司、香港商香港上海豐銀行股份
    有限公司、臺灣新光商業銀行股份有限公司、永豐商業銀行
    股份有限公司等多家金融機構申請信用卡、信用貸款，致累
    積債務達新臺幣（下同）114萬3180元，有不能清償債務情
    事，經依金融主管機關協調成立之中華民國銀行公會會員辦
    理消費金融案件無擔保債務協商機制與金融機構達成分期還
    款協議，同意自民國95年7月起，每月還款9527元，聲請人
    截至96年12月6日為止，均正常繳款，嗣因聲請人父親陳慶
    輝經商失敗，身體狀況不佳，且無收入，聲請人祖父陳賜福
    亦生病就醫，而聲請人之叔叔積欠地下錢莊債務，不知去向
    ，聲請人需負擔父親與祖父之醫藥費、生活費及房租，不得
    已自97年2月起毀諾，是債務人顯因非可歸責於己之事由，
    致履行有重大困難，且其無擔保或無優先權之債務總額未逾
    1200萬元，復未經法院裁定開始清算程序或宣告破產，自得
    聲請更生等語。
三、經查，債務人所主張之上開事實，業據提出戶籍謄本、清寒
    證明書、財團法人國泰綜合醫院醫療費用收據、切結書、臺
    安醫院醫療費用收據、協議書、薪資存摺明細、租賃契約書
    暨公證書、財政部臺北市國稅局95、96年度綜合所得稅各類
    所得資料清單、財產歸屬資料清單、電信費收據、健保費轉
    帳明細等件為證，核閱屬實，而依上開薪資存摺明細所示，
    債務人每月薪資收入約2萬3000元，與協商成立時相較，雖
    無明顯驟減之情形，惟債務人自97年10月1日起，與其母親
    曾淑緞共同承租臺北市○○路188巷6號4樓之1房屋居住，每
    月租金與管理費合計1萬1300元，其中債務人須負擔8000元
    ，尚屬合理，則與協商成立時相較，確有必要支出增加之情
    形，加計其他必要支出包括伙食費7000元、交通費1000元、
    電信費300元、健保費1977元（含家人，如轉帳明細所示）
    、醫療費用1000元等，每月必要支出共約1萬9277元，則債
    務人之收入扣除必要支出後，顯不足履行協商方案，是債務
    人稱其於協商成立後，因非可歸責於己之事由，致履行有重
    大困難，應為可採。此外，復查無債務人有消債條例第6條
    第3項、第8條或第46條各款所定駁回更生聲請之事由存在，
    則債務人聲請更生，核屬有據，爰裁定如主文第1項所示，
    並依上開規定命司法事務官進行本件更生程序，如主文第2
    項所示。
四、依首揭法條裁定如主文。
中    華    民    國    98    年    2     月    27    日
                  民事第二庭    法  官  鍾素鳳
上為正本係照原本作成。
本裁定不得抗告。
中    華    民    國    98    年    3     月     2    日
                                書記官  林玗倩


司法院資訊處製作；財團法人民間司法改革基金會備份。
